臺灣桃園地方法院刑事判決　　　　　110年度交簡上字第182號
上　訴　人
即　被　告　孫家馨




上列上訴人即被告因過失傷害案件，不服本院中華民國110年5月
19日110年度桃交簡字第456號第一審刑事簡易判決（起訴案號：
109年度偵字第32293號），提起上訴，本院管轄之第二審合議庭
判決如下：
    主      文
上訴駁回。
孫家馨緩刑貳年。
    事實及理由
一、本案經本院審理結果，認第一審判決認事用法及量刑均無不
    當，應予維持，除將第一審判決證據部分補充「被告孫家馨
    於本院準備程序時之自白」外，其餘引用第一審判決書記載
    之犯罪事實、理由及證據如附件。
二、上訴人即被告孫家馨上訴意旨略以：伊已與告訴人達成調解
    ，希望能判輕或緩刑等語。
三、經查：
  ㈠按關於刑之量定及緩刑之宣告，係實體法上賦予法院得為自
    由裁量之事項，倘其未有逾越法律所規定之範圍，或濫用其
    權限，即不得任意指摘為違法（最高法院75年台上字第7033
    號判例意旨參照）。查原審判決認事、用法及量刑均無不當
    ，且上訴意旨所陳理由，並未具體指摘原審判決有何不法及
    違誤，其據前述理由提起上訴，核無理由，應予駁回。
  ㈡次按凡有審理事實職權之法院，均得依其職權諭知緩刑，第
    二審以判決駁回上訴時，仍得諭知緩刑之宣告。查被告前未
    曾因故意犯罪受有期徒刑以上刑之宣告，此有臺灣高等法院
    被告前案紀錄表1 份在卷可憑；其僅因一時失慮，致罹刑典
    ，且犯後坦承犯行，與告訴人達成調解，告訴人已表明不予
    追究之意，此有本院調解筆錄及刑事撤回告訴狀各1 份在卷
    可稽，顯然已見其悔意，其經此偵、審程序及刑之宣告後，
    應能知所警惕而無再犯之虞，非無再觀後效之餘地，本院因
    認對其所宣告之刑，以暫不執行為適當，爰併予宣告緩刑 2
    年，以啟自新。
四、被告經本院合法傳喚，無正當理由未到庭，本院爰依刑事訴
    訟法第455條之1第3項準用同法第371條之規定，不待其陳述
    ，逕為一造辯論判決。
據上論斷，應依刑事訴訟法第455條之1第1項、第3項、第373 條
、第368條、第371條，刑法第74條第1項第1款，判決如主文。
本案經檢察官楊挺宏聲請簡易判決處刑，經檢察官李孟亭到庭執
行職務。
中    華    民    國   110    年    10    月    18    日
                  刑事第五庭  審判長法  官  呂世文
                                    法  官  陳郁融
                                    法  官  李敬之
以上正本證明與原本無異。
不得上訴。
                                    書記官  李玉華
中    華    民    國   110    年    10    月    18    日
　
　
　
附件：
臺灣桃園地方法院刑事簡易判決  110年度桃交簡字第456號
聲  請  人  臺灣桃園地方檢察署檢察官
被      告  孫家馨  女  民國00年0月0日生
                    身分證統一編號：Z000000000號
                    住臺北市○○區○○路0段00巷00弄00號7
                      樓之1
                    居桃園市○○區○○○街0號4樓之6
上列被告因過失傷害案件，經檢察官聲請以簡易判決處刑（109
年度偵字第32293 號），本院判決如下：
    主      文
孫家馨犯過失傷害罪，處拘役貳拾伍日，如易科罰金，以新臺幣
壹仟元折算壹日。
    事實及理由
一、本件犯罪事實及證據，除犯罪事實欄一第9 行所載謝明諺駕
    駛狀態應補充更正為「沿桃園市蘆竹區五福一路往仁愛路方
    向行駛至上開路口」外，其餘均引用檢察官聲請簡易判決處
    刑書（如附件）之記載。
二、核被告孫家馨所為，係犯刑法第284 條前段之過失傷害罪。
    雖被告於警詢時否認過失傷害犯行，辯稱：當時伊停下係靜
    止狀態，告訴人自前方行駛而來云云，惟觀諸被告及告訴人
    謝明諺於警詢中分別陳述撞擊部位為被告之機車右前車頭、
    告訴人之機車左側車身等情（見偵卷第7 、17頁），足徵被
    告自五福一路左轉時，告訴人已行駛至五福一路與五福路交
    會處，而遭被告之機車撞擊，並非被告先行左轉後告訴人始
    駛至，被告所辯顯不足採，本件被告過失犯行堪予認定。又
    被告於肇事後，員警尚未知悉何人肇事前，即向前往處理之
    員警坦承肇事，並接受裁判等情，有桃園市政府警察局蘆竹
    分局蘆竹交通分隊道路交通事故肇事人自首情形紀錄表1 紙
    在卷可稽，其所為與自首要件相符，應依刑法第62條前段之
    規定，減輕其刑。爰以行為人之責任為基礎，審酌被告未禮
    讓直行車輛逕行左轉肇致本件事故，造成告訴人受有膝部開
    放性傷口之傷害，所為已屬不該，且犯後未坦承犯行，應予
    非難，惟兼衡告訴人所受傷勢尚非嚴重，暨被告為高中畢業
    之教育程度、從事服務業、經濟狀況勉持（見被告警詢筆錄
    受詢問人欄）等一切情狀，量處如主文所示之刑，並諭知如
    易科罰金之折算標準。
三、據上論斷，應依刑事訴訟法第449 條第1 項前段、第3 項、
    第454 條第2 項，刑法第284 條前段、第62條前段、第41條
    第1 項前段，刑法施行法第1 條之1 第1 項，逕以簡易判決
    處刑如主文。
四、如不服本判決，得於判決書送達之翌日起20日內，以書狀敘
    述理由，向本庭提出上訴。
本案經檢察官楊挺宏聲請簡易判決處刑。
中    華    民    國  110     年    5     月    19    日
                  刑事第一庭  法  官  陳華媚
以上正本證明與原本無異。
如不服本判決，應於判決送達後20日內向本院提出上訴狀（應附
繕本）。
                              書記官  林希潔
中    華    民    國   110    年    5     月    19    日
附錄論罪科刑法條：
中華民國刑法第284條
因過失傷害人者，處 1 年以下有期徒刑、拘役或 10 萬元以下
罰金；致重傷者，處 3 年以下有期徒刑、拘役或 30 萬元以下
罰金。
附件：
臺灣桃園地方檢察署檢察官109年度偵字第32293號聲請簡易判決
處刑書。
臺灣桃園地方檢察署檢察官聲請簡易判決處刑書
                                    109年度偵字第32293號
　
     被      告  孫家馨  女  38歲（民國00年0月0日生）
                         住臺北市○○區○○路0段00巷00弄0
                           0號7樓之1
                         居桃園市○○區○○○街0號4樓之6
                         國民身分證統一編號：Z000000000號
上列被告因過失傷害案件，業經偵查終結，認為宜以簡易判決處
刑，茲將犯罪事實及證據並所犯法條分敘如下：
         犯罪事實
一、孫家馨於民國 109 年 2 月 19 日上午，騎乘車牌號碼
    000-0000 號普通重型機車，沿桃園市蘆竹區五福一路往六
    福路方向行駛，於當日上午9 時52分許，行經五福一路與五
    福路之交岔路口時，本應注意行駛至交岔路口，轉彎時應讓
    直行車先行，而依當時天候晴、日間自然光線、柏油路面乾
    燥、無缺陷、無障礙物且視距良好等情，並無不能注意之情
    形，竟疏未注意及此即貿然左轉五福路，適有對向謝明諺（
    所涉過失傷害罪嫌，另為不起訴處分）騎乘車牌號碼000
    -000號普通重型機車駛至上開路口，雙方閃煞不及，而發生
    碰撞，致謝明諺受有膝開放性傷口之傷害。嗣經警到場處理
    ，在偵查機關尚未發覺犯罪前，孫家馨即向據報前往處理車
    禍禍之員警自首犯罪，坦承肇事並表示願意接受裁判訴追。
二、案經謝明諺訴由桃園市政府警察局蘆竹分局報告偵辦。
         證據並所犯法條
一、被告孫家馨經傳喚未到，惟其於警詢中矢口否認上揭犯行，
    辯稱：伊當時要左轉往油管路方向，左轉前伊在路口停下，
    是靜止的狀態，對方從伊之前方行駛而來，便與伊發生碰撞
    等語。惟查，上揭犯罪事實，業據證人即告訴人謝明諺於警
    詢及偵查中證述綦詳，並有大孫診所診斷證明書、道路交通
    事故現場圖、道路交通事故調查報告表㈠㈡各1 份及現場暨
    車損照片共20張等附卷可稽。按汽機車駛至交岔路口，轉彎
    車應讓直行車先行，道路交通安全規則第102 條第1 項第7
    款訂有明文，被告駕車自應注意上開規定，而被告依其狀況
    ，又非不能注意，竟疏不注意以致肇事，並致告訴人受有傷
    害，顯有過失，是被告過失行為與告訴人受傷間，具有相當
    因果關係，是被告上開所辯顯係卸責之詞，不足採信，其犯
    嫌應堪以認定。
二、核被告所為，係犯刑法第 284 條前段之過失傷害罪嫌。又
    被告肇事後在未被有偵查犯罪職權之機關或公務員發覺前，
    向據報前往處理之員警自首肇事而願受裁判，有桃園市政府
    警察局蘆竹分局蘆竹交通分隊道路交通事故肇事人自首情形
    紀錄表1 份在卷可按，請審酌依刑法62條前段規定減輕其刑
    。
三、依刑事訴訟法第451條第1項聲請逕以簡易判決處刑。
     此  致
臺灣桃園地方法院
中    華    民    國   109    年    11    月    25    日
                           檢  察  官  楊挺宏
本件證明與原本無異
中    華    民    國   109    年    12    月     2    日
                          書  記  官  盧憲儀
附記事項：
本件係依刑事訴訟法簡易程式辦理，法院簡易庭得不傳喚被告、
輔佐人、告訴人、告發人等出庭即以簡易判決處刑；被告、被害
人、告訴人等對告訴乃論案件如已達成民事和解而要撤回告訴或
對非告訴乃論案件認有受傳喚到庭陳述意見之必要時，請即另以
書狀向簡易法庭陳述或請求傳訊。
所犯法條：
中華民國刑法第284條
因過失傷害人者，處 1 年以下有期徒刑、拘役或 10 萬元以下
罰金；致重傷者，處 3 年以下有期徒刑、拘役或 30 萬元以下
罰金。